fr: Maison et jardin > Arts de la table et arts culinaires > Ustensiles et accessoires de cuisine > Égouttoirs à vaisselle: Tapis de séchage pour vaisselle; Égouttoirs; Planches d’égouttage
en: Home & Garden > Kitchen & Dining > Kitchen Tools & Utensils > Dish Racks & Drain Boards: Dish Drying Mats; Dish Racks; Drain Boards
pt-BR: Casa e jardim > Produtos de cozinha e aparelhos de jantar > Ferramentas e utensílios de cozinha > Escorredores de pratos e escoadores: Tapetes para secagem de louça; Escorredores de loiça; Escoadores
vi: Nhà và vườn > Phòng bếp và phòng ăn > Dụng cụ nhà bếp > Kệ úp chén & khay rãnh trượt ráo nước: Thảm úp bát đĩa; Kệ úp chén; Khay rãnh trượt ráo nước
zh-CN: 家居与园艺 > 厨房/餐厅 > 厨房工具/用具 > 沥水碗碟架: 餐具沥水垫; 碗碟架; 沥水板
hu: Otthon és kert > Konyha és étkező > Konyhai eszközök és edények > Edénytartók és lefolyódeszkák: Szárító alátétek; Edénytartók; Lefolyódeszkák
pt-PT: Casa e jardim > Cozinha e refeições > Ferramentas e utensílios de cozinha > Escorredores de louça e bandejas de escorrer: Tapetes para secar louça; Escorredores de louça; Bandejas de escorrer
sk-SK: Dom a záhrada > Kuchyňa a jedáleň > Kuchynské náradie a riad > Stojany a odkvapkávače na riad: Podložky na sušenie riadu; Stojany na riad; Odkvapkávače na riad
bg-BG: Дом и градина > Кухня и трапезария > Кухненски инструменти и прибори > Сушилници за съдове и табли за отцеждане: Подложки за сушене на съдове; Сушилници за съдове; Табли за отцеждане
zh-TW: 居家和庭園 > 廚房與餐廳 > 廚房工具和用具 > 碗碟架/瀝水盤: 瀝水墊; 碗碟架; 排水板
nb: Hjem og hage > Kjøkken og spiserom > Kjøkkenverktøy og bestikk > Oppvaskstativer og avrenningsbrett: Tørkematter for oppvask; Oppvaskstativ; Dreneringsbrett
hr-HR: Dom i vrt > Kuhinja i blagovaonica > Kuhinjski alati i pribor > Stalci za suđe i odvodne ploče: Prostirke za sušenje posuđa; Stalci za suđe; Odvodne ploče
es: Casa y jardín > Cocina y comedor > Herramientas y utensilios de cocina > Escurreplatos: Esterillas para secar platos; Estantes para platos; Tablas de drenaje
lt-LT: Namai ir sodas > Virtuvė ir valgomasis > Virtuvės įrankiai > Indų lentynos ir nuvarvinimo plokštės: Indų džiovinimo kilimėliai; Indų lentynos; Nuvarvinimo plokštės
pl: Dom i ogród > Kuchnia i jadalnia > Narzędzia i sprzęty kuchenne > Stojaki na naczynia i suszarki do naczyń: Maty do suszenia naczyń; Stojaki na naczynia; Suszarki do naczyń
el: Σπίτι & κήπος > Κουζίνα & τραπεζαρία > Εργαλεία & σκεύη κουζίνας > Σχάρες πιάτων & επιφάνειες αποστράγγισης: Πατάκια στεγνώματος πιάτων; Σχάρες πιάτων; Επιφάνειες αποστράγγισης
da: Hjem og have > Køkken og spisestue > Køkkenredskaber > Opvaskestativer og opvaskebakker: Opvaskemåtter; Opvaskestativer; Opvaskebakker
ro-RO: Casă și grădină > Bucătărie și sufragerie > Instrumente și ustensile de bucătărie > Suporturi pentru vase și suporturi de scurgere: Covorașe pentru uscarea vaselor; Suporturi pentru vase; Suporturi de scurgere
fi: Koti ja puutarha > Keittiö ja ruokailu > Keittiövälineet ja tarvikkeet > Astia- ja kuivaustelineet: Astiankuivausalustat; Astiatelineet; Kuivauslevyt
nl: Huis en tuin > Keuken en eetkamer > Keukengereedschap > Bordenrekken en afdruiprekken: Afwasdroogmatten; Bordenrekken; Afdruiprekken
sl-SI: Dom in vrt > Kuhinja in jedilnica > Kuhinjska orodja in pripomočki > Stojala za sušenje posode in odcejalniki: Podloge za sušenje posode; Stojala za sušenje posode; Odcejalniki
ja: ホーム・ガーデン > キッチン・ダイニング > キッチン用品・調理器具 > 水切りかご: 食器乾燥マット; 水切りラック; 水受け
th: บ้านและสวน > ห้องครัวและการรับประทานอาหาร > เครื่องมือและเครื่องใช้ในครัว > ชั้นและที่คว่ำจาน: แผ่นรองสำหรับตากจาน; ชั้นวางจาน; ที่คว่ำจาน
it: Casa e giardino > Cucina e pranzo > Strumenti e utensili cucina > Scolapiatti e piani di scolo: Tappetini per asciugare i piatti; Scolapiatti; Postazioni di scolo
de: Heim & Garten > Küche & Esszimmer > Küchenhelfer & -utensilien > Geschirrständer & Abtropfflächen: Geschirrtrockenmatten; Geschirrständer; Abtropfflächen
tr: Ev ve Bahçe > Mutfak ve Yemek > Mutfak Gereçleri ve Aletleri > Bulaşıklıklar ve Süzme Tezgahları: Bulaşık Kurulama Matları; Bulaşık Rafları; Süzme Tezgahları
sv: Hem och trädgård > Kök och matsal > Köksverktyg och köksgeråd > Diskställ och torkställ: Disktorkmattor; Diskställ; Torkbrädor
cs: Dům a zahrada > Kuchyně a jídelny > Kuchyňské nástroje a vybavení > Odkapávače nádobí: Podložky na sušení nádobí; Stojany na nádobí; Odkapávače na nádobí
ko: 가정/원예 용품 > 주방/식탁 > 주방용품 > 식기 건조대/배수판: 식기 건조 매트; 식기 건조대; 배수판
ru: Дом и сад > Кухня и сервировка стола > Кухонная утварь > Сушилки для посуды и поддоны: Коврики для сушки посуды; Сушилки для посуды; Поддоны для сушки посуды